【裁判字號】    99,中交簡上,562
【裁判日期】    990831
【裁判案由】    公共危險
【裁判全文】
臺灣臺中地方法院刑事判決         99年度中交簡上字第562號
上  訴  人  甲○○
即  被  告
上列上訴人即被告因公共危險案件，不服本院臺中簡易庭99年度
中交簡字第1035號中華民國99年5月24日第一審簡易判決（聲請
案號：臺灣臺中地方法院檢察署99年度偵字第9301號），提起上
訴，本院管轄之第二審合議庭判決如下：
    主  文
上訴駁回。
    犯罪事實及理由
一、本案經本院審理結果，認原第一審簡易判決認事用法及量刑
    均無不當，應予維持，並引用如附件第一審簡易判決書（含
    臺灣臺中地方法院檢察署檢察官簡易判決處刑聲請書）記載
    之犯罪事實、證據、理由及應適用之法條。
二、上訴人即被告甲○○上訴意旨略以：伊兒子就讀高中，且伊
    身體不好，工作不好找，伊之經濟狀況困難，為此請求從輕
    量刑云云。按刑罰之量定，固應審酌刑法第57條所列各款事
    由及一切情狀，為酌量輕重之標準，並非漫無限制，惟量刑
    輕重係屬事實審法院得依職權自由裁量之事項，苟已斟酌刑
    法第57條各款所列情狀而未逾越法定刑度，不得遽指為違法
    ；且在同一犯罪事實與情節，如別無其他加重或減輕之原因
    ，下級審量定之刑，亦無過重或失輕之不當情形，則上級審
    法院對下級審法院之職權行使，原則上應予尊重，有85年度
    臺上字第2446號判決意旨可資參照。查被告所犯之刑法第
    185 條之3之服用酒類不能安全駕駛動力交通工具而駕駛罪
    ，其法定刑為「1年以下有期徒刑、拘役或科或併科15萬元
    以下罰金」，審酌被告酒醉後仍駕駛機車，對往來人車安全
    造成相當之危險，其呼氣酒精濃度非低，且被告素行非佳，
    有多次違背安全駕駛致交通危險之前案紀錄，此有臺灣高等
    法院被告前案紀錄表1份在卷可參，原審於法定刑度內量處
    被告有期徒刑3月，並諭知易科罰金之折算標準，揆諸上開
    說明，難謂有何違法失當之處，被告上訴意旨請求從輕量刑
    一情，為無理由，應予駁回。
三、綜上所述，原審就本案法律之適用及量刑均屬妥適，本件上
    訴請求撤銷改判，為無理由，其上訴應予駁回。
據上論斷，應依刑事訴訟法第455條之1第1項、第3項、第373條
、第368條，判決如主文。
中    華    民    國    99    年    8     月    31    日
                  刑事第15庭  審判長 法  官  江奇峰
                                     法  官  林學晴
                                     法  官  郭書豪
以上正本證明與原本無異。
不得上訴。
中    華    民    國    99    年    8     月    31    日
                                     書記官  陳美虹
附錄本案論罪科刑法條
中華民國刑法第185條之3
服用毒品、麻醉藥品、酒類或其他相類之物，不能安全駕駛動力
交通工具而駕駛者，處 1 年以下有期徒刑、拘役或科或併科 15
萬元以下罰金。

司法院資訊處製作；財團法人民間司法改革基金會備份。
